臺灣臺中地方法院民事裁定　　　　　　 100年度司護字第75號
聲　請　人　臺中市政府
法定代理人　胡志強
受　安置人　L622　　　　.
法定代理人　L622F　　　 .
上列聲請人聲請保護安置事件，本院裁定如下：
    主  文
受安置人應交付聲請人委託之少年福利機構續予輔導及協助。
聲請程序費用由聲請人負擔。
    理  由
一、按主管機關依兒童及少年性交易防制條例第十六條之規定安
    置後，應於二週至一個月內向法院提出觀察輔導報告及建議
    處遇方式，並聲請法院裁定。法院依審理結果，認為該兒童
    或少年有從事性交易者，除有(一)罹患愛滋病者。(二)懷孕者。
    (三)外國籍者。(四)來自大陸地區者。(五)智障者。(六)有事實足證
    較適宜由父母監護者。(七)其他事實足証不適合中途學校之特
    殊教育，且有其他適當之處遇者外，法院應裁定將其安置於
    中途學校施予二年之特殊教育；法院就前項所列七款情形，
    及兒童或少年有從事性交易之虞者，應分別情形裁定將兒童
    或少年安置於主管機關委託之兒童福利機構、少年福利機構
    、寄養家庭或其他適當醫療或教育機構，或裁定遺送、或交
    由父母監護、或為其他適當處遇，並通知主管機關續予輔導
    及協助，兒童及少年性交易防制條例第十七條第一項、第十
    八條第二項、第三項分別定有明文。
二、本件聲請意旨略以：受安置人L622（為十二歲以上未滿十八
    歲之少年，依兒童及少年福利法第四十六條規定『不得揭露
    足以識別兒童及少年身分之資訊』，真實姓名年籍詳卷對照
    表）於九十九年十、十一月間，經友人介紹認識一男子，該
    男子於同年十二月初帶受安置人進行性交易，經臺中市政府
    警察局刑警大隊偵七隊偵辦，並實施通訊監察後發現上情，
    認受安置人有從事性交易行為，經依兒童及少年性交易防制
    條例第十五條第一項規定，送往聲請人之緊急收容中心安置
    。經短期觀察結果，認受安置人有保護安置之必要，爰依同
    條例第十六條第一項之規定向鈞院提出報告，並聲請裁定准
    予安置於短期收容中心，且經鈞院以一００度司護字第四０
    號裁定裁准。而受安置人在安置期間尚能遵守機構規定，但
    其有性交易之事實，且價值觀念偏頗，交友、行為方面尚不
    穩定，亦受外界誘惑，又家長雖關心案主，但缺乏有效管束
    之能力，因此不宜責付家長，受安置人亟需予以長期之輔導
    、匡正其正當之金錢觀念、兩性交往態度及自我保護觀念，
    繼續學業或學習一技之長，爰聲請將受安置人交付聲請人委
    託之少年福利機構續予輔導及協助。並提出臺中市私立家扶
    希望學園觀察輔導報告書、臺中市政府性交易防制個案家庭
    訪視處理建議表及本院司護字第四０號裁定影本等件為證。
三、經查：聲請人主張之事實，業據提出上開證物為證，堪信為
    真實。另社工訪視之結果略以：經了解案主自從高中後經常
    翹家翹課，交友廣闊，自我保護觀念薄弱及對於兩性相處界
    線模糊，且價值觀有所偏差，雖案父母很關心案主，但對案
    主卻缺乏有效管束之能力，故評估暫不適合讓案主返家。另
    案父母認為這對案主或許是個轉機，也讓案主記取教訓，重
    新開始，但期待能就近安置，可以經常關心案主，故建議案
    主安置於少年福利機構，給予案主輔導，導正案主偏差之價
    值觀等語，此有臺中市政府性交易防制個案家庭訪視處理建
    議表附卷可按。另依臺中市私立家扶希望學園觀察輔導報告
    書資料所載：1.案主物慾需求高，且對於性交易賺錢方式有
    好奇心故選擇冒險嘗試。2.案家對於案主缺乏有效管束能力
    ，安置期間評估暫不適合讓案主返家；案母對案主裁定安置
    表示樂觀其成，盼藉由安置形成隔離損友，幫助案主有所改
    變；案父希望案主安置處所能在臺中以利其就近探視，建議
    安置少年福利機構等語。
四、綜上，本院認受安置人金錢及交友觀念偏頗，且曾有從事性
    交易之事實，足認其有再從事性交易行為之虞。而受安置人
    之父母欠缺管束受安置人之能力，為使受安置人得以匡正，
    並使受安置人獲得長期安定之環境，重新學習正確價值觀，
    並斟酌受安置人之最佳利益，爰依兒童及少年性交易防制條
    例第十八條第三項規定，將受安置人交付聲請人安置於聲請
    人委託之少年福利機構，續予輔導及協助，且比照本條第二
    項規定特殊教育期間，以施予二年之長期輔導為限。
五、爰依兒童及少年性交易防制條例第十六條、非訟事件法第二
    十一條第一項前段，裁定如主文。
中    華    民    國   100    年    5     月    10    日
                  家事法庭    司法事務官  林敬程
以上正本係照原本作成。
如對本裁定抗告應於裁定送達後十日內向本院提出抗告狀。
中    華    民    國   100    年    5     月    10    日
                              書  記  官  廖于萱